# 求助陈版主：改扩建生产线试运行及转固时点问题

提问人：gladysxjw 时间：2021-12-07 20:19:21
请问陈版主：
A企业原有年产量 2000 吨生产线一条， 2020 年 1 月将其进行改扩建成年产量 3000 吨的生产线。改扩建发生支出 100 万元，企业将其计入在建工程核算。 2020 年 6 月至 9 月该生产线进行试运行，生产出产品 350 吨销售给客户，并获取结算单，同时确认收入 200 万元。因行业特性，要求生产线试运行产量在生产能力10%以上才可（即大于 3000 吨*10%）。 2020 年 11 月企业内部组织竣工验收手续， 2020 年 12 月获得政府部门验收手续。
请问： 1 、在建工程转为固定资产时点是否为 2020 年 9 月？
2 、试运行期间获取收益应冲减在建工程成本，但该企业试运行收入 200 万元，高于该在建工程-改扩建生产线投入的 100 万元，该如何解决呢？
谢谢陈版主

回答人：chenyiwei
1 、根据《企业会计准则第 17 号——借款费用》第十三条：“购建或者生产符合资本化条件的资产需要试生产或者试运行的，在试生产结果表明资产能够正常生产出合格产品、或者试运行结果表明资产能够正常运转或者营业时，应当认为该资产已经达到预定可使用或者可销售状态”。如果相关法律法规或者行业惯例要求生产线试运行产量在生产能力10%以上才可验收，而政府部门的验收是其正式投入使用的必要前提，则应在完成规定数量的试生产后才能认为达到预定可使用状态，即本案例为 2020 年 9 月。
2 、在解释 15 号生效执行之前，试运行收入超出改扩建支出的差额部分，应确认为营业外收入。